# 关于售后租回的经营租赁下，售后租回交易如果不是按照公允价值达成的各种会计处理问题

提问人：st.peter 时间：2017-03-20 20:17:44
《企业会计准则解释第 2 号》第六条： 六、售后租回交易认定为经营租赁的，应当如何进行会计处理？ 答：企业的售后租回交易认定为经营租赁的，应当分别以下情况处理： （一）有确凿证据表明售后租回交易是按照公允价值达成的,售价与资产账面价值的差额应当计入当期损益。 （二）售后租回交易如果不是按照公允价值达成的，售价低于公允价值的差额，应计入当期损益；但若该损失将由低于市价的未来租赁付款额补偿时，有关损失应予以递延（递延收益），并按与确认租金费用相一致的方法在租赁期内进行分摊；如果售价大于公允价值，其大于公允价值的部分应计入递延收益，并在租赁期内分摊。 《企业会计准则讲解 2010 》
第 22 章第四节 售后租回的会计处理： 如果售后租回交易不是按照公允价值达成的，有关损益应于当期确认；但若该损失将由低于市价的未来租赁付款额补偿的，应将其递延，并按与确认租金费用相一致的方法分摊于预计的资产使用期限内；售价高于公允价值的，其高于公允价值的部分应予递延，并在预计的资产使用期限内摊销。 我依《企业会计准则讲解 2010 》作出如下理解： 售价低于公允价值 售价大于账面价值 应确认利润 售价小于账面价值（损失） 损失不
能得到补偿，确认损失 售价小于账面价值（损失） 损失能够得到补偿，确认递延收益，以后摊销 售价高
于公允价值 其高出公允价值的部分应予递延，并在预计的使用期限内摊销，公允价值与账面价值的差额计入当期损益 相应地有一例题： A企业 2008 年 12 月 31 日，将一台账面价值为 20 万元的生产线以 26 万元售给乙企业，并立即以经营租赁方式向乙企业租入该生产线，该生产线的公允价值为 30 万。合同约定，租期两年， 2009 年 1 月 1 日预付租赁款 2 万元， 2009 年末付款 1 万元， 2010 年末付款 3万元，合同租金低于市场价格。则 2009 年分摊的未实现售后租回收益为？ 我的答案是 0 ，即“售价大于账面价值 ，应确认利润” 请同仁大侠们帮忙给正解。

回答人：chenyiwei
理论上应考虑售价低于公允价值的差额能否在后续租赁期内通过低于市价的租金获得弥补。但一般操作中，因为售价已经高于账面价值，且确定租金低于市场水平，所以也可以接受直接按售价和账面价值之间的差额确认处置收益，无递延损失（或收益），后续直接按 3 年名义租金总额在该 3 年内分摊确认租金支出的做法。